臺灣桃園地方法院刑事判決　　　　　　　94年度易字第1058號
公　訴　人　台灣桃園地方法院檢察署檢察官
被　　　告　乙○○
選任辯護人　黃政雄律師
上列被告因傷害等案件，經檢察官提起公訴（九十四年度偵字第
三六三四號、第六二八Ｏ號），本院判決如下：
    主  文
乙○○以加害生命、身體、自由之事，恐嚇他人，致生危害於安
全，處有期徒刑參月，如易科罰金，以佰元折算壹日。
被訴傷害部分公訴不受理。
    事  實
一、乙○○與甲○○原係男女朋友，因不滿甲○○與其分手及其
    等分手後之房屋所有權等糾紛，於民國九十三年七月十八日
    晚上，乙○○撥打電話至向甲○○所使用之門號Ｚ0000
    00000號行動電話，二人於對談中吵架，乙○○竟基於
    恐嚇之犯意，接續向甲○○揚稱：「‧‧‧你這樣子惹火我
    ，真的你這樣子惹火我的話，我跟你講，我會纏到你結婚，
    結婚弄到你離婚，離婚弄到你妻離子散‧‧‧」、「‧‧‧
    反正我跟你講，我一定要讓你死啦，不管你啦！反正我已經
    下定決心了啦！」、「‧‧‧反正我跟你講，我一定每天都
    會去啦！我會弄到你發瘋為止啦。」、「我沒有指責你，我
    只好逼著你，未來一輩子，真的，哦，知道嗎？我說逼著你
    ，未來一輩子。」、「‧‧‧你交到你男朋友出現的時候，
    我就會出現啦！我跟你講，你結婚的時候我也會出現啦！你
    呢結婚，我會讓你離婚，讓你這輩子踩到最大的陰符！」、
    「‧‧‧你繼續交你的男朋友，交到感情順暢了，我告訴你
    ，我狠狠會給你一掌，狠狠給你一招，OK？了解嗎？我狠狠
    地會給你最後一招、一個致命傷，OK？等你結婚了，我也會
    給你嚴重的致命傷，我會把你弄到離婚啦！甚至這一輩子我
    都會跟鬼一樣喔黏在你身邊。」、「‧‧‧交一交交到你的
    人了，你就會嘗到苦果，你這一輩子叫四個字叫『提心吊膽
    』，真的提心吊膽！」、「‧‧‧‧你男朋友的爸爸媽媽、
    你的家人、你的男朋友，我會讓你這一輩子婚姻很不順，OK
    ？等你生了小孩，兩個、三個以後，我還是後續會處理，我
    一定會把你弄到離婚啦！」、「‧‧我就一輩子跟鬼一樣厚
    纏著你，懂嗎？」、「‧‧‧我告訴你，我真的可以把你宰
    了我再自殺都沒關係！」、「不饒你，你家裡我也不會饒，
    你媽媽、你爸爸我也不會饒，OK？‧‧‧‧」、「‧‧‧反
    正我現在就是二個字，就是洩恨啦！沒有別的辦法，洩怨恨
    啦！懂嗎？我跟你講，我這樣子做才有辦法消我心頭之恨，
    OK？了解嗎？以前是愛，現在變成恨啦，你懂我意思嗎？我
    告訴你啦！我什麼時候出現不知道啦，你就慢慢地交啦！‧
    ‧‧」等語，以加害生命、身體、自由之言語恐嚇甲○○，
    使甲○○心生畏懼，致生危害於甲○○之安全。
二、案經被害人甲○○訴由桃園縣政府警察局八德分局報請臺灣
    桃園地方法院檢察署檢察官偵查起訴。
    理  由
壹、程序部分：證人即告訴人甲○○於本院審理時到庭作證並具
    結，依刑事訴訟法第一百五十九條第一項規定，自有證據能
    力。又告訴人提出之錄音帶經本院當庭勘驗，並製有勘驗筆
    錄，亦無顯有不可信之情況與不得作為證據之情形，則依同
    法第一百五十九條之四之規定，應有證據能力，合先敘明。
貳、實體部分：
一、訊據被告乙○○固供承於有與告訴人為前揭對話內容一情不
    諱，惟矢口否認有恐嚇之犯行，辯稱：伊是一時氣話，並無
    恐嚇之犯意云云，惟查：上揭犯罪事實，業據證人甲○○於
    本院審理時證述在卷，且證人甲○○提出被告斯日恐嚇之錄
    音帶乙捲為證，經本院當庭勘驗該錄音帶，錄音帶中被告確
    有前揭事實一所載之恐嚇言語，此有本院九十四年十月十三
    日勘驗筆錄在卷足憑，而觀之前述對話，被告迭對證人甲○
    ○恫稱：一輩子不會放過證人甲○○、要與證人甲○○同歸
    於盡等語，明顯有恐嚇之犯意，至為明確，尚難認僅係一時
    情緒失控之氣話，且其為前揭恐嚇言詞，客觀上顯足以令人
    心生畏懼，致生危害於安全。是被告所辯，不足為採，本件
    事證明確，被告犯行堪以認定。
二、核被告乙○○所為，係犯刑法第三百零五條之恐嚇危害安全
    罪。公訴人原併起訴被告於九十四年三月十六日以電話向告
    訴人甲○○恐嚇稱：「‧‧‧我這一輩子都不會放過你‧‧
    」等語，而連續涉犯同法第三百零五條之恐嚇危害安全罪，
    惟此部分僅告訴人甲○○之單一指述，並無其他積極證據足
    佐，公訴人已於本院九十四年十月十三日審理時當庭減縮此
    部分之犯罪事實，附此敘明。再被告對告訴人為上揭恐嚇之
    言語，係在密切接近之時地實施，侵害同一之法益，各行為
    之獨立性極為薄弱，依一般社會健全觀念，在時間差距上，
    難以強行分開，在刑法評價上，以視為數個舉動之接續施行
    ，合為包括之一行為予以評價，較為合理，自屬接續犯，而
    為包括之一罪，公訴人雖僅就被告於九十三年七月十八日向
    甲○○揚稱：「‧‧‧你這樣子惹火我，真的你這樣子惹火
    我的話，我跟你講，我會纏到你結婚，結婚弄到你離婚，離
    婚弄到你妻離子散‧‧‧」、「‧‧我一定要讓你死‧‧‧
    」、「‧‧‧我會弄到你發瘋為止啦。」之恐嚇犯行起訴，
    惟其餘恐嚇犯行與起訴部分屬接續犯而為實質一罪，自為起
    訴效力所及，本院得一併審理。爰審酌被告犯罪之動機、手
    段、對告訴人所造成之危害及被告犯罪後之態度等一切情狀
    ，量處如主文所示之刑，並諭知易科罰金之折算標準。末查
    ，被告之辯護人以被告從無犯罪前科紀錄，請惠予宣告緩刑
    乙節，惟依法院加強緩刑宣告實施要點第二點第五項規定以
    「自首或自白犯罪，且態度誠懇或因而查獲其他共犯或重要
    物證。」、第二點第六項復規定須「犯罪後因向被害人或其
    家屬道歉，出具悔過書或給付合理賠償，經被害人或其家屬
    表示宥恕。」者，始適宜宣告緩刑。經查被告僅坦承有如事
    實欄所示之言詞而否認有何恐嚇之犯行，自未自白犯罪，且
    迄未與告訴人甲○○達成和解，從而被告應不符合前開要點
    之規定，尚非適宜宣告緩刑，一併敘明。
參、不受理部分（被訴傷害部分）：
一、公訴意旨另以：被告乙○○於九十三年十月二十五日晚上十
    時四十五分許，知悉告訴人甲○○在桃園縣桃園市○○路五
    四九號真鍋咖啡店內，即前往該址，因不滿告訴人甲○○持
　　水杯對之潑灑，竟基於傷害人之身體之犯意，伸手毆擊告訴
  　人甲○○之臉部，致告訴人甲○○受有頭部外傷併右頰挫傷
　　之傷害，因認被告此部分涉有刑法第二百七十七條第一項之
　  罪嫌。
二、按告訴乃論之罪，告訴人於第一審辯論終結前，得撤回其告
　　訴；告訴乃論之罪，其告訴經撤回者，應諭知不受理之判決
　  。刑事訴訟法第二百三十八條第一項、第三百零三條第三款
    定有明文。
三、本件公訴人起訴被告犯上開傷害罪名，依刑法第二百八十七
　　條前段之規定，屬告訴乃論之罪。茲據告訴人甲○○於本院
　  九十四年十月十三日審理時當庭撤回告訴，有該日審理筆錄
    在卷可稽，告訴人既已撤回告訴，本件被告所涉之傷害，依
    上開規定，自應諭知不受理之判決。
據上論斷，應依刑事訴訟法第二百九十九條第一項前段、第三百
零三條第三款，刑法第三百零五條、第四十一條第一項前段，罰
金罰鍰提高標準條例第一條前段、第二條，判決如主文。
本案經檢察官李允煉到庭執行職務。
中　　華　　民　　國　　94　　年　　10　　月　　21　　日
　                刑事第一庭　審判長法  官  曾淑華
                                    法  官  楊晴翔
                  　　　　　　　    法　官　黃梅淑
以上正本證明與原本無異。
如不服本判決，應於判決送達後10日內向本院提出上訴狀（應附
繕本），上訴於臺灣高等法院。
　　　　　　　　　　　      　　　　書記官　魏里安
中　　華　　民　　國　　94　　年　　10　　月　　21　　日
附錄本案論罪科刑法條：
中華民國刑法第305 條規定：
以加害生命、身體、自由、名譽、財產之事，恐嚇他人致生危害
於安全者，處二年以下有期徒刑、拘役或三百元以下罰金。
